【裁判字號】    95,訴,189
【裁判日期】    950331
【裁判案由】    偽造有價證券等
【裁判全文】
臺灣臺北地方法院刑事判決               95年度訴字第189號
    公  訴  人  臺灣臺北地方法院檢察署檢察官
    被      告  甲○○
    選任辯護人  莊明翰律師
上開被告因偽造有價證券等案件，經檢察官提起公訴（九十四年
度調偵字第一九二號），本院判決如下：
    主  文
甲○○意圖供行使之用，而偽造有價證券，處有期徒刑貳年，緩
刑伍年。
如附表二所示之物品均沒收。
    事  實
一、甲○○與丙○○於民國八十七年間為男女朋友，甲○○於八
    十七年四、五月間，為分期付款以動產擔保交易附條件買賣
    契約之方式向北都汽車股份有限公司（下稱北都公司）購買
    車牌號碼為Ｋ九—五七一一號之自用小客車而北都公司要求
    需有二名連帶保證人，明知丙○○並未同意擔任連帶保證人
    或擔任共同發票人簽發本票，竟基於意圖供行使之用及行使
    偽造私文書之犯意，先委由姓名年籍不詳之成年人偽刻丙○
    ○印章一顆（偽造印章細節如附表二編號一所示），再於八
    十七年五月七日，在不詳處所，由甲○○以提供丙○○之資
    料及上開偽造丙○○印章之方式，委由不知情姓名年籍不詳
    之成年人在動產擔保交易附條件買賣契約書、授權書、本票
    （面額新臺幣六十二萬四千元、發票日為八十七年五月七日
    ）上偽造丙○○之署押及印文（偽造買賣契約書、授權書、
    本票之細節詳如附表一編號一至三號所示）以偽造前開買賣
    契約書、授權書及本票，並持以向北都公司承辦人員簡嘉信
    行使以遂其分期付款購買上開車輛之目的，足以生損害於丙
    ○○及北都公司，嗣因甲○○未按期清償車款，北都公司委
    請他人向丙○○催討債務，始悉上情。
二、案經丙○○訴請臺北縣警察局海山分局報請臺灣板橋地方法
    院檢察署檢察官呈請臺灣高等法院檢察署檢察長令轉臺灣臺
    北地方法院檢察署檢察官偵查起訴。
    理  由
一、上開犯罪事實，業據被告甲○○於本院審理中坦白承認，核
    與告訴人丙○○指訴、證人簡嘉信、鍾信孝、乙○○、李榮
    珍、高鴻鵬證述情節相符，並有如附表一所示之動產擔保交
    易附條件買賣契約書、授權書及本票附卷可資佐證，被告自
    白與事實相符，本件事證業已明確，被告犯行堪已認定。
二、核被告所為，係犯刑法第二百零一條第一項之偽造有價證券
    罪及刑法第二百十六條、第二百十條之行使偽造私文書罪。
    被告偽造印章、印文及署押為偽造私文書及有價證券之階段
    行為，而偽造私文書之低度行為復為事後行使之高度行為所
    吸收，行使偽造有價證券之低度行為則為意圖供行使之用而
    偽造有價證券之高度行為所吸收，均不另論罪。被告利用不
    知情之姓名年籍不詳成年人偽造丙○○印章、印文、署押及
    偽造如附表一所示之私文書及有價證券，為間接正犯。被告
    所犯上開意圖供行使之用而偽造有價證券及行使偽造私文書
    二罪，有方法目的之牽連關係，應依刑法第五十五條之規定
    從重論以意圖供行使之用而偽造有價證券罪。惟被告行為時
    ，年紀尚輕，因一時貪念短於思慮而為本案犯行，且所為對
    於他人之損害不大，倘處以上開罪名最輕本刑，猶嫌過重，
    顯為情輕法重，被告本案犯罪既有前開可憫恕之處，依刑法
    第五十九條規定減輕其刑，有期徒刑部分減輕其刑至二分之
    一。爰審酌被告於本院審理中坦白承認犯行，且清償積欠北
    都公司債務，有清償證明書在卷可參，並取得告訴人之諒解
    ，有本院審判筆錄可據，被告犯後態度良好，且並無其他前
    科，素行尚佳，犯罪手段及對於他人損害之程度等情狀，量
    處如主文所示之刑。至於偽造丙○○印章一顆（如附表二編
    號一所示）、偽造如附表一編號一、二號所示買賣契約書及
    授權書上之偽造「丙○○」署押、私印文（各如附表二編號
    二、三號所示），分屬偽造之印章、署押、印文，應依刑法
    第二百十九條之規定宣告沒收；而偽造如附表一編號三所示
    之本票部分，因所偽造之部分僅該本票關於共同發票人丙○
    ○之部分，依刑法第二百零五條之規定僅能將上開關於偽造
    發票人丙○○本票部分（即如附表二編號四所示）宣告沒收
    。另被告未曾受有期徒刑以上刑之宣告，有臺灣高等法院被
    告全國前案紀錄表一份在卷可稽，且被告亦確實全數清償積
    欠北都公司款項，且取得告訴人諒解，本院信被告經此教訓
    當知所警惕而無再犯之虞，本院因認對其所宣告之刑，以暫
    不執行為適當，爰併予宣告緩刑如主文所示。
據上論斷，應依刑事訴訟法第二百九十九條第一項前段，刑法第
二百零一條第一項、第二百十六條、第二百十條、第五十五條、
第五十九條、第二百零五條、第二百十九條，罰金罰鍰提高標準
條例第一條前段，判決如主文。
本案經檢察官黃文明到庭執行職務
中    華    民    國    95    年    3     月    31    日
                        臺灣臺北地方法院刑事第八庭
                            審判長法  官  陳德民
                                  法  官  孫曉青
                                  法  官  唐于智
上正本證明與原本無異。
如不服本判決，應於判決送達後10日內，向本院提出上訴狀。
                                  書記官  李玟郁
中    華    民    國    95    年    3     月    31    日
附錄本案論罪法條
刑法第201條第1項
意圖供行使之用，而偽造、變造公債票、公司股票或其他有價證
券者，處3 年以上10年以下有期徒刑，得併科3 千元以下罰金。
刑法第216條
行使第210 條至第215 條之文書者，依偽造、變造文書或登載不
實事項或使登載不實事項之規定處斷。
刑法第210條
偽造、變造私文書，足以生損害於公眾或他人者，處5 年以下有
期徒刑。
附表1
┌──┬───────┬───────────┬───────┐
│編號│物品名稱數量  │所含偽造署押、印文    │備註          │
├──┼───────┼───────────┼───────┤
│1   │偽造動產擔保交│乙方連帶保證人簽名欄偽│影本見臺灣板橋│
│    │易附條件買賣契│造之「丙○○」署押1 枚│地方法院檢察署│
│    │約書1份       │、私印文1枚           │93年度他字第67│
│    │（私文書）    │                      │58號卷第10頁背│
│    │              │                      │面            │
├──┼───────┼───────────┼───────┤
│2   │偽造授權書1張 │立授權人簽名欄偽造「鍾│影本見臺灣士林│
│    │（私文書）    │麗秀」署押1 枚、私印文│地方法院民事庭│
│    │              │1 枚                  │88年度票字第40│
│    │              │                      │8號卷第6頁    │
├──┼───────┼───────────┼───────┤
│3   │偽造本票1張   │共同發票人簽名欄偽造「│影本見同上民事│
│    │（有價證券）  │丙○○」署押1 枚、私印│卷第6頁       │
│    │              │文1 枚                │              │
└──┴───────┴───────────┴───────┘
附表2
┌──┬───────────┬───────────────┐
│編號│物品名稱數量          │說明                          │
├──┼───────────┼───────────────┤
│1   │偽造丙○○印章1顆     │印文如附表1 編號1 買賣契約書及│
│    │                      │編號2授權書上丙○○印文所示   │
├──┼───────────┼───────────────┤
│2   │偽造「丙○○」署押共2 │如附表1 編號1 所示偽造買賣契│
│    │枚                    │  約書乙方連帶保證人簽名欄1 枚│
│    │                      │  。                          │
│    │                      │如附表1 編號2 所示授權書立授│
│    │                      │  權人簽名欄1枚。             │
├──┼───────────┼───────────────┤
│3   │偽造「丙○○」私印文共│如附表1 編號1 所示偽造買賣契│
│    │2枚                   │  約書乙方連帶保證人簽名欄1 枚│
│    │                      │  。                          │
│    │                      │如附表1 編號2 所示授權書立授│
│    │                      │  權人簽名欄1枚。             │
├──┼───────────┼───────────────┤
│4   │偽造如附表1 編號3 所示│                              │
│    │關於發票人丙○○部分之│                              │
│    │本票1張               │                              │
└──┴───────────┴───────────────┘


司法院資訊處製作；財團法人民間司法改革基金會備份。
